【裁判字號】    98,審交訴,98
【裁判日期】    980902
【裁判案由】    業務過失致死
【裁判全文】
臺灣高雄地方法院刑事判決            98年度審交訴字第98號
公  訴  人  臺灣高雄地方法院檢察署檢察官
被      告  甲○○
上列被告因業務過失致死案件，經檢察官提起公訴（98年度調偵
字第493 號），被告於本院準備程序為有罪之陳述，經合議庭裁
定由受命法官依簡式審判程序獨任審理，判決如下：
    主  文
甲○○犯業務過失致人於死罪，處有期徒刑壹年。緩刑伍年，並
應向被害人支付如附表所示之金額。
    事  實  及  理  由
一、犯罪事實要旨：
    甲○○考領有合格駕駛執照，並受僱於大仁禮儀有限公司（
    下稱大仁公司）擔任司機，平日以駕駛大仁公司所有車牌號
    碼00 82-NR號自用小客貨車（下稱前開汽車）接送洗腎病患
    往來住處、醫院為業，為從事駕駛業務之人。其於民國98年
    3 月2 日5 時27分許，因擬接送洗腎病患而駕駛前開汽車沿
    高雄縣路竹鄉○○村○○路（雙向各1 線道，且未劃設人行
    道）由南往北方向行駛，途經該路段546-1 號前方之際，本
    當注意汽車行駛時，駕駛人應注意車前狀況，並隨時採取必
    要之安全措施，而依當時天候晴、夜間有照明、柏油路面乾
    燥無缺陷、復無障礙物，並無不能注意之情事，詎竟疏未注
    意及此，致前開汽車之右前車頭部位撞擊適沿該路段東側步
    行之蕭蘇阿緞（21年12月13日生），蕭蘇阿緞因而倒臥在地
    ，受有腦幹顱內出血、頸椎第1 、2 節骨折受損等傷害，經
    送醫急救後，猶於同日7 時18分許傷重不治死亡。甲○○於
    肇事後停留現場，並向據報到場處理之員警坦承肇事犯罪，
    自首而接受裁判。
二、訊據被告甲○○迭於偵審程序中，就其平日以駕駛前開汽車
    接送洗腎病患為業，且於前開時、地，因駕車疏失釀成車禍
    事故致蕭蘇阿緞死亡，及其應對該死亡車禍負起全部之過失
    責任等情，均坦承不諱，核與道路交通事故現場圖暨調查報
    告表（一）、（二）、高雄縣立岡山醫院法醫參考病歷摘要
    表、事故現場及車損照片等件俱相符合。又按駕駛人應注意
    車前狀況，並隨時採取必要之安全措施，道路交通安全規則
    第94條第3 項規定甚明，被告駕駛前開汽車，本應遵守前開
    交通安全規則，且依卷附道路交通事故調查報告表（一）所
    載，本案車禍事故發生當時天候晴、夜間有照明、柏油路面
    乾燥無缺陷、復無障礙物，並無不能注意之情事，詎被告竟
    疏未注意及此，致所駕前開汽車撞擊路邊之行人蕭蘇阿緞，
    被告之駕車行為自有過失，且對於本案之車禍事故，應負起
    全部之過失責任。末蕭蘇阿緞確因本案車禍事故死亡一節，
    並經臺灣高雄地方法院檢察署檢察官督同法醫師相驗明確，
    且製有相驗筆錄、相驗屍體證明書、驗斷書、相驗照片等件
    在卷足憑，則蕭蘇阿緞之死亡結果與被告之駕車過失行為間
    ，自具有相當因果關係。綜上，足認被告之前開自白合於事
    實可堪採信，本案事證明確，被告之犯行至堪認定。
三、核被告所為，乃係犯刑法第276 條第2 項之業務過失致死罪
    。又被告於肇事後停留現場，並向據報到場處理之員警坦承
    肇事犯罪一節，有高雄縣政府警察局湖內分局道路交通事故
    肇事人自首情形紀錄表1 紙在卷可資佐據，是以被告係對於
    未經發覺之犯罪自首而接受裁判，應依刑法第62條前段之規
    定，減輕其刑。
四、本院審酌被告因駕車疏失釀成本案車禍事故，並造成蕭蘇阿
    緞死亡，其過失犯行所造成之損害係屬重大而無可回復，誠
    屬不該。惟念被告於偵、審程序中，始終坦言犯行，且被告
    已與蕭蘇阿緞家屬達成和解，有本院98年度審交附民字第11
    3 號和解筆錄1 份在卷可稽，犯後態度尚可等一切情狀，因
    任檢察官求予量處有期徒刑1 年為當，爰量處如主文所示之
    刑。
五、被告前未曾因故意犯罪受有期徒刑以上刑之宣告，有臺灣高
    等法院被告前案紀錄表1 份在卷可按，被告因一時駕車疏失
    ，致罹刑典，及犯後始終坦承犯行，復已與蕭蘇阿緞之家屬
    達成和解，犯後態度尚可，均業如前述，經此偵、審程序及
    罪刑之宣告，當知所警惕，信無再犯之虞，本院因認對其所
    宣告之刑，以暫不執行為適當，爰依刑法第74條第1 項第1
    款之規定，予以宣告緩刑5 年，用啟自新；並斟酌被告與蕭
    蘇阿緞家屬所達成之和解條件（詳如附表所示），及被告犯
    行之危害程度各情，本院因認於被告緩刑期間課予如附表所
    示之負擔，乃為適當，爰依刑法第74條第2 項第3 款宣告之
    。
據上論結，應依刑事訴訟法第273 條之1 第1 項、第299 條第1
項前段、第310 條之2 、第454 條第1 項，刑法第276 條第2 項
、第62條前段、第74條第1 項第1款、第2 項第3 款，刑法施行
法第1 條之1 ，判決如主文。
本案經檢察官王朝弘到庭執行職務。
中    華    民    國    98    年    9     月    2     日
                  交通法庭    法  官  莊珮吟
以上正本證明與原本無異。
如不服本判決應於收受本判決後10日內向本院提出上訴書狀，並
應敘述具體理由，如未敘述上訴理由者，應於上訴期間屆滿後20
日內補提理由書狀於本院（均須按他造當事人之人數附繕本）「
切勿逕送上級法院」。
中    華    民    國    98    年    9     月    2     日
                              書記官  黃勤涵
┌──────────────────────────────────────┐
│附表                                                                        │
├────┬─────┬───────────────────────────┤
│被害人  │給付之總額│給付之方式                                            │
├────┼─────┼───────────────────────────┤
│丙○○  │新臺幣伍拾│自民國九十八年九月十五日起至民國一百零三年八月十五日止│
│乙○○  │萬元      │，每月為一期，共分六十期，按月於十五日支付新臺幣捌仟肆│
│蕭國裕  │          │佰元（最後一期支付新臺幣肆仟肆佰元），如有一期未支付，│
│蕭佑任  │          │視為全部到期。                                        │
│蕭鈺倫  │          │                                                      │
│顏蕭淑琴│          │                                                      │
└────┴─────┴───────────────────────────┘
◎附錄本案所犯法條：
《刑法第276 條》
因過失致人於死者，處2 年以下有期徒刑、拘役或2000元以下罰
金。
從事業務之人，因業務上之過失犯前項之罪者，處5 年以下有期
徒刑或拘役，得併科3000元以下罰金。
《刑法施行法第1 條之1 》
中華民國94年1 月7 日刑法修正施行後，刑法分則編所定罰金之
貨幣單位為新臺幣。
94年1 月7 日刑法修正時，刑法分則編未修正之條文定有罰金者
，自94年1 月7 日刑法修正施行後，就其所定數額提高為30倍。
但72年6 月26日至94年1 月7 日新增或修正之條文，就其所定數
額提高為3 倍。
◎◎附記應注意事項：
《刑法第74條第2 項第3 款、第4 項》
緩刑宣告，得斟酌情形，命犯罪行為人為下列各款事項：
三、向被害人支付相當數額之財產或非財產上之損害賠償
第2 項第3 款、第4 款得為民事強制執行名義。
《刑法第75條之1 第1 項第4 款》
受緩刑之宣告而有下列情形之一，足認原宣告之緩刑難收其預期
效果，而有執行刑罰之必要者，得撤銷其宣告：
四、違反第74條第2 項第1 款至第8 款所定負擔情節重大者。


司法院資訊處製作；財團法人民間司法改革基金會備份。
